hr-HR: Vrsta umetanja špulice: Prednje umetanje; Bočno umetanje; Gornje umetanje / padajuće; Ostalo
it: Tipo di caricamento della bobina: A carica frontale; A carica laterale; A carica dall’alto / a inserimento; Altro
tr: Masura yükleme tipi: Önden yüklemeli; Yandan yüklemeli; Üstten yüklemeli/yerleştirmeli; Diğer
fr: Mode de chargement de la canette: Chargement frontal; Chargement latéral; Chargement par le haut / intégrée; Autre
bg-BG: Начин на зареждане на шпулата: Предно зареждане; Странично зареждане; Горно зареждане / пускане; Друго
da: Type af spoletilførsel: Frontbetjent; Sidebetjent; Topbetjent/drop-in; Andet
zh-TW: 線軸裝載類型: 前置式; 側置式; 頂置式/嵌入式; 其他
el: Τύπος φόρτωσης μπομπίνας: Εμπρόσθια φόρτωση; Πλευρική φόρτωση; Άνω φόρτωση / drop-in; Άλλο
pl: Typ ładowania szpulki: Ładowanie od przodu; Ładowanie z boku; Ładowanie od góry / wpuszczane; Inne
cs: Typ vkládání cívky: Přední vkládání; Boční vkládání; Horní vkládání; Jiné
sl-SI: Vrsta nalaganja vretena: Sprednje vstavljanje; Stransko vstavljanje; Zgornje vstavljanje / spust; Drugo
sv: Typ av spolladdning: Frontladdad; Sidladdad; Toppladdad / drop-in; Annan
ko: 보빈 장착 방식: 전면 장착형; 측면 장착형; 상단 장착형/드롭인; 기타
de: Art des Spulenladens: Fronteinschub; Seiteneinschub; Top-Loading / Drop-In; Sonstige
ja: ボビン装填タイプ: フロントローディング; サイドローディング; トップローディング / ドロップイン; その他
hu: Orsóbetöltési típus: Elöltöltős; Oldaltöltős; Felültöltős / bedobós; Egyéb
zh-CN: 梭芯装载方式: 前装式; 侧装式; 顶装式 / 嵌入式; 其他
pt-BR: Tipo de carregamento da bobina: Carregamento frontal; Carregamento lateral; Carregamento superior/embutido; Outros
es: Tipo de carga de bobina: Carga frontal; Carga lateral; Carga superior/incorporada; Otro
pt-PT: Tipo de carregamento da bobina: Carregamento frontal; Carregamento lateral; Carregamento superior / encaixe; Outro
nb: Spoleinnlastingstype: Frontmatet; Sidematet; Toppmatet / nedsenkbar; Annet
fi: Puolan asennustapa: Edestä ladattava; Sivulta ladattava; Päältä ladattava / pudotettava; Muu
lt-LT: Sukamosios ritės uždėjimo tipas: Įdedama iš priekio; Įdedama iš šono; Įdedama iš viršaus / įmetama; Kitas
nl: Spoel plaatsingstype: Laden aan voorkant; Laden aan zijkant; Laden aan bovenkant/drop-in; Overige
ro-RO: Tipul de încărcare a bobinei: Încărcare frontală; Încărcare laterală; Încărcare superioară/inserție directă; Altele
th: ประเภทการใส่กระสวย: ใส่ด้านหน้า; ใส่ด้านข้าง; ใส่ด้านบน / หย่อนลง; อื่นๆ
sk-SK: Typ vkladania cievky: Plnenie spredu; Plnenie zboku; Plnenie zhora / vkladacie; Iné
ru: Тип загрузки шпульки: Фронтальная загрузка; Боковая загрузка; Верхняя загрузка / вставной челнок; Другое
vi: Loại nạp suốt chỉ: Lắp phía trước; Lắp mặt bên; Lắp phía trên / thả vào; Khác
en: Bobbin loading type: Front-loading; Side-loading; Top-loading / drop-in; Other